---
title: "LR 1"
output: html_document
---

### Задание 1
1. Сгенерируйте 200 случайных значений из стандартного экспоненциального распределения и сохраните в вектор exp.1. Найдите среднее и стандартное отклонение из данных этого вектора.

```{r}
exp.1 <- rexp(n = 200)
mean(exp.1)
sd(exp.1)
```

2. Повторите, использовав следующие значения параметра λ: 0.1, 0.5, 5, 10, и сохраните результаты в векторы: exp.0.1, exp.0.5, exp.5, exp.10.

```{r}
exp.0.1 <- rexp(n = 200, rate = 0.1)
exp.0.5 <- rexp(n = 200, rate = 0.5)
exp.5 <- rexp(n = 200, rate = 5)
exp.10 <- rexp(n = 200, rate = 10)
```

3. Используйте функцию hist() для построения гистограммы полученного ранее стандартного распределения.

```{r}
hist(exp.1)
```

4. Используйте функцию plot() с тем же самым вектором для построения графика значений в порядке следования.

```{r}
plot(exp.1)
```

5. Используйте функцию plot() с любыми двумя полученными ранее векторами, чтобы получить диаграмму рассеяния (scatterplot) этих векторов относительно друг друга.

```{r}
plot(exp.10, exp.0.1)
```

6. Теперь сравним свойства всех наших векторов. Для начала создадим вектор, содержащий средние значения каждого из 5 полученных ранее распределений в порядке их создания. Полученный вектор сохраним в переменную exp.means.

```{r}
exp.means <- c(mean(exp.1), mean(exp.0.1), mean(exp.0.5), mean(exp.5), mean(exp.10))
```

7. Далее необходимо создать следующие диаграммы рассеяния:
	+ Вектор с пятью средними относительно каждого из пяти векторов с различными значениями λ.
	+ Вектор с пятью стандартными отклонениями относительно каждого из пяти векторов с различными значениями λ.
	+ Вектор с пятью средними относительно вектора с пятью стандартными отклонениями.

```{r}
exp.parmtrs <- c(1, 0.1, 0.5, 5, 10)
exp.sds <- c(sd(exp.1), sd(exp.0.1), sd(exp.0.5), sd(exp.5), sd(exp.10))
```

```{r echo=FALSE}
par(mfrow = c(3, 1))
plot(exp.means, exp.parmtrs)
plot(exp.sds, exp.parmtrs)
plot(exp.means, exp.sds)
```

Значения среднего и стандартного отклонения экспоненциального распределения зависят от параметров λ - чем больше лямбда, тем меньше вычисляемые значения

###  Задание 2
1. Для демонстрации сгенерируйте 1100000 (1 млн. 100 тысяч) чисел из стандартного экспоненциального распределения и сохраните их в вектор huge.exp.1. Получим среднее и стандартное отклонение.

```{r}
huge.exp.1 <- rexp(1100000)
huge.exp.1.mean <- mean(huge.exp.1)
huge.exp.1.sd <- sd(huge.exp.1)
```

2. Получим гистограмму huge.exp.1. Она соответствует функции 1 - e:^(-x)? Должна ли?

```{r}
plot(0:15, type = "l", 1 - exp(-(0:15)))
hist(huge.exp.1)
```

Полученный график распределения случайной величины очевидно не соответствует графику соответствующей функции распределения и не должен, т.к. в 1 случае - распределение случайной величины по экспоненциальному закону, а во втором - функция

3. Получите среднее всех чисел из huge.exp.1 строго больших 1. Для проверки выборки может потребоваться новый вектор.

```{r}
mean(huge.exp.1[huge.exp.1 > 1])
```

4. Получите матрицу huge.exp.1.mat, содержащую 1100 строк и 1000 колонок. Постройте гистограмму, использовав полученную матрицу. Что можно сказать о полученных данных?

```{r}
huge.exp.1.mat <- matrix(huge.exp.1, 1100, 1000)
hist(huge.exp.1.mat)
```

Вид гистограммы совпадает с полученной из первоначального вектора

5. Рассчитайте среднее 137-й колонки из huge.exp.1.mat.

```{r}
colMeans(huge.exp.1.mat)[137]
```

6. Найдите среднее всей 1000 колонок и сохраните их в вектор. Отобразите диаграмму средних значений колонок. Объясните почему форма диаграммы отличается от виденных ранее.

```{r}
huge.exp.1.mat.mean <- colMeans(huge.exp.1.mat)
hist(huge.exp.1.mat.mean)
```

7. Рассчитайте квадрат каждого значения из huge.exp.1 и найдите среднее и стандартное отклонение полученного вектора квадратов. Объясните отличие от соответствующих показателей вектора huge.exp.1.

```{r}
huge.exp.1.square <- huge.exp.1 ^ 2
huge.exp.1.square.mean <- mean(huge.exp.1.square)
huge.exp.1.square.sd <- sd(huge.exp.1.square)

huge.exp.1.square.mean - huge.exp.1.mean
huge.exp.1.square.sd - huge.exp.1.sd
```

Увеличивая х в формуле приведет к увеличению показателей среднего и стандартного отклонения, т.к. х находится в числителе формулы