---
title: "laba 1"
output: html_document
---

**Цель работы:** Проверка следующих навыков: Манипулирование объектами данных; использование встроенных функций; построение простейших графиков; простейшие статистические концепции.

### Задание 1
1. Сгенерируйте 200 случайных значений из стандартного экспоненциального распределения и сохраните в вектор exp.1. Найдите среднее и стандартное отклонение из данных этого вектора.

Формула экспоненциального распределения: $F(x) = 1 - e^{-\lambda*x}$

```{r}
exp.1 <- rexp(n = 200)
exp.1.mean <- mean(exp.1)
exp.1.sd <- sd(exp.1)
```

2. Повторите, использовав следующие значения параметра λ: 0.1, 0.5, 5, 10, и сохраните результаты в векторы: exp.0.1, exp.0.5, exp.5, exp.10.

```{r}
exp.0.1 <- rexp(n = 200, rate = 0.1)
exp.0.5 <- rexp(n = 200, rate = 0.5)
exp.5 <- rexp(n = 200, rate = 5)
exp.10 <- rexp(n = 200, rate = 10)
```

3. Используйте функцию hist() для построения гистограммы полученного ранее стандартного распределения.

```{r echo=FALSE}
hist(exp.1)
```

4. Используйте функцию plot() с тем же самым вектором для построения графика значений в порядке следования.

```{r echo=FALSE}
plot(exp.1)
```

5. Используйте функцию plot() с любыми двумя полученными ранее векторами, чтобы получить диаграмму рассеяния (scatterplot) этих векторов относительно друг друга

```{r echo=FALSE}
plot(exp.10, exp.0.1, bg = "black", pch = 21)
```

6. Теперь сравним свойства всех наших векторов. Для начала создадим вектор, содержащий средние значения каждого из 5 полученных ранее распределений в порядке их создания. Полученный вектор сохраним в переменную exp.means.

```{r}
exp.means <- c(mean(exp.1), mean(exp.0.1), mean(exp.0.5), mean(exp.5), mean(exp.10))
```

7. Далее необходимо создать следующие диаграммы рассеяния:
	+ Вектор с пятью средними относительно каждого из пяти векторов с различными значениями λ.
	+ Вектор с пятью стандартными отклонениями относительно каждого из пяти векторов с различными значениями λ.
	+ Вектор с пятью средними относительно вектора с пятью стандартными отклонениями.

```{r}
exp.parmtrs <- c(1, 0.1, 0.5, 5, 10)
exp.sds <- c(sd(exp.1), sd(exp.0.1), sd(exp.0.5), sd(exp.5), sd(exp.10))
```

```{r echo=FALSE}
par(mfrow = c(3, 1))
plot(exp.means, exp.parmtrs, bg = "black", pch = 21)
plot(exp.sds, exp.parmtrs, bg = "black", pch = 21)
plot(exp.means, exp.sds, bg = "black", pch = 21)
```

**Вывод №1**: значения параметров λ обратно пропорциональны среднему и стандартному отклонению экспоненциального распределения

**Интересный факт**: графики зависимостей λ от mean и sd для _экспоненциального_ распределения представляют собой экспоненту

**Вывод №2**: sd и mean прямо пропорциональны и имеют прямолинейную зависимость

###  Задание 2
1. Для демонстрации сгенерируйте 1100000 (1 млн. 100 тысяч) чисел из стандартного экспоненциального распределения и сохраните их в вектор huge.exp.1. Получите среднее и стандартное отклонение.

```{r}
huge.exp.1 <- rexp(1100000)
huge.exp.1.mean <- mean(huge.exp.1)
huge.exp.1.sd <- sd(huge.exp.1)
```

2. Получите гистограмму huge.exp.1. Она соответствует функции 1 - e:^(-x)? Должна ли?

```{r echo=FALSE}
plot(0:15, type = "l", 1 - exp(-x), lwd = 2, main = "", xlab = "", ylab = "", yaxt = "n", xaxt = "n", col = "red")
par(new = TRUE)
hist(huge.exp.1, prob = TRUE, main = "", xlab = "", ylab = "", yaxt = "n", xaxt = "n")
lines(density(huge.exp.1, adjust = 5), lwd = 2)
legend("topright", col = c("black", "red"), lty = 1, lwd = 3, bty = "n",
        legend = c("huge.exp.1 hist", "1 - e^(-x)"), text.col = c("black", "red"))
```

Полученный график распределения случайной величины очевидно не соответствует графику соответствующей функции распределения и не должен, т.к. в 1 случае - распределение случайной величины по экспоненциальному закону, а во втором - функция

3. Получите среднее всех чисел из huge.exp.1 строго больших 1. Для проверки выборки может потребоваться новый вектор.

```{r}
huge.exp.1.more_than_one_mean <- mean(huge.exp.1[huge.exp.1 > 1])
```

4. Получите матрицу huge.exp.1.mat, содержащую 1100 строк и 1000 колонок. Постройте гистограмму, использовав полученную матрицу. Что можно сказать о полученных данных?

```{r}
huge.exp.1.mat <- matrix(huge.exp.1, 1100, 1000)
hist(huge.exp.1.mat, prob = TRUE)
lines(density(huge.exp.1.mat, adjust = 5), lwd = 2)
```

Вид гистограммы совпадает с полученной из вектора

5. Рассчитайте среднее 137-й колонки из huge.exp.1.mat.

```{r}
colMeans(huge.exp.1.mat)[137]
```

6. Найдите среднее всей 1000 колонок и сохраните их в вектор. Отобразите диаграмму средних зннчений колонок. Объясните почему форма диаграммы отличается от виденных ранее.

```{r}
huge.exp.1.mat.mean <- colMeans(huge.exp.1.mat)
barplot(huge.exp.1.mat.mean)
```

Форма отличается, т.к. мы имеем дело с другими данными

7. Рассчитайте квадрат каждого значения из huge.exp.1 и найдите среднее и стандартное отклонение полученного вектора квадратов. Объясните отличие от соответствующих показателей вектора huge.exp.1.

```{r}
huge.exp.1.square <- huge.exp.1 ^ 2
huge.exp.1.square.mean <- mean(huge.exp.1.square)
huge.exp.1.square.sd <- sd(huge.exp.1.square)
```

Зная как вычисляется среднее ($\frac{\sum x}{n}$) и стандартное отклонение ($\sqrt\frac{\sum [x - avg(x)]^2}{n-1}$) можно спрогнозировать как они могут измениться...

С увеличением значения *x* (вектора) увеличится значение среднего и стандартного отклонения, т.к. они находятся в числителе дроби

Уменьшение *x* приведет к обратным результатам. Предположительно, рассмотренные показатели у вектора квадратов будут больше

```{r}
huge.exp.1.square.mean - huge.exp.1.mean
huge.exp.1.square.sd - huge.exp.1.sd
```

Результат на лицо!

# Заключение

В ходе выполнения данной работы я получил незабываемый опыт и приобрел навыки, которые пригодятся в дальнейшей профессиональной деятельности. Были изучены и закреплены на практике принципы манипулирования объектами данных, использование встроенных функций, построение простейших графиков, а также простейшие статистические концепции.

***

С уважением,

студент гр. РИ-440005

Кабанов Евгений