---
title: "Intro LR"
output: html_document
---

#### Посчитать
*    35 + 777
*    13 * 47
*    675 * 15
*    849 * 629

```{r}
35 + 777
13 * 47
675 * 15
849 * 629
```

#### Умножьте 11111111 само на себя. Теперь умножьте на 1111111?. О чём говрит ошибка?
```{r}
11111111 * 11111111
11111111 * 11111111 * 1111111 #? .
```

Ошибка говорит о том, что есть неопознанный символ "?"

#### Найдите площади прямоугольников с длинами (3, 7, 12, 15, 20) и ширинами (2, 5, 8, 11, 15)

```{r}
lnVect <- c(3, 7, 12, 15, 20)
wdVect <- c(2, 5, 8, 11, 15)
lnVect * wdVect
```

#### Постройте график этих длин и ширин.

```{r}
plot(wdVect, lnVect, type = "p", xlab = "width", ylab = "length")
```

#### Первокурсник Вася тратит очень мног овремени на домашнюю работу. 40 минут на математику, 40 на английский, 10 на физкультуру и 150 минут на программирование. Постройте график.

```{r}
timeBar <- c("Math" = 40, "English" = 40, "PE" = 10, "Programming" = 150)
barplot(timeBar, main = "Vasya's timetable", xlab = "hours")
```

#### Напитки разливаются вручную в банки по 455 мл, количество налитого нормально распределено со средним значением 450 мл. и стандартным отклонением 4 мл. Смоделируйте разливание в 10000 бутылок и расчитайте вероятность перелива банки.

```{r}
drinks <- rnorm(10000, mean = 450, sd = 4)
mean(drinks > 455) * 100
```