---
title: "Лабораторная работа №5.1"
output: html_document
---

**Цель работы:** Дисперсионный анализ (ANOVA)

####
1. ANOVA;
2. ANOVA;
3. ANOVA;
4. ANCOVA!

### Загрузим данные

```{r}
data = read.csv("https://raw.githubusercontent.com/SergeyMirvoda/MD-DA-2017/master/data/diet.csv", row.names = 1)
summary(data)
```

Ознакомимся со структурой и переименуем колонки, как нам удобно

```{r}
colnames(data) <- c("gender", "age", "height", "initial.weight",
                    "diet.type", "final.weight")
data$diet.type <- factor(c("A", "B", "C")[data$diet.type])
```

Добавим новую колонку - Похудение

```{r}
data$weight.loss = data$initial.weight - data$final.weight
```

Проанализиуем есть ли различия по типам диет

```{r}
boxplot(weight.loss ~ diet.type, data = data, col = "light gray",
        ylab = "Weight loss (kg)", xlab = "Diet type")
abline(h = 0, col = "green")
```

проверим сбалансированные ли данные

```{r}
table(data$diet.type)

plotmeans(weight.loss ~ diet.type, data = data)
aggregate(data$weight.loss, by = list(data$diet.type), FUN = sd)
```

Tест на межгрупповые различия

```{r}
fit <- aov(weight.loss ~ diet.type, data = data)
summary(fit)
```

попарные различия между средними значениями для всех групп

```{r}
TukeyHSD(fit)

par(mar = c(5, 4, 6, 2))
tuk <- glht(fit, linfct = mcp(diet.type = "Tukey"))
plot(cld(tuk, level = .05), col = "lightgrey")
```

### Добавить проверку на выборы и избавиться от них

```{r}
plot(data$weight.loss, data$diet.type)
data.noout <- data[data$weight.loss > 0,]
plot(data.noout$weight.loss, data.noout$diet.type)
```

### повторно проверсти все тесты и сравнить результаты с выбросами и без

```{r}
table(data.noout$diet.type)

plotmeans(weight.loss ~ diet.type, data = data.noout)

fit <- aov(weight.loss ~ diet.type, data = data.noout)
summary(fit)

TukeyHSD(fit)
tuk <- glht(fit, linfct = mcp(diet.type = "Tukey"))
plot(cld(tuk, level = .05), col = "lightgrey")
```

Удаление выбросов не повлияло на диету-победителя - Диета С всё так же заметно лучше двух других.
Однако, по результатам сравнения на данных без выбросов, диета В заняла 2 место! Таким образом, выбросы, приводят к досадным ошибкам и могут повлиять на репутацию компании...

### Задания из документа

Are there gender differences for weight lost?

```{r}
data.noout$gender <- factor(c("Female", "Male")[as.ordered(data.noout$gender)])

boxplot(weight.loss ~ gender, data = data.noout, col = "light gray",
        ylab = "Weight loss (kg)", xlab = "Gender")

plotmeans(weight.loss ~ gender, data = data.noout)
aggregate(data.noout$weight.loss, by = list(data.noout$gender), FUN = sd)
```

Effect of diet and gender on weight lost? Means plot of weight lost by diet and gender

```{r}
data.noout$typebygender <- interaction(data.noout$diet.type, data.noout$gender)
fit <- aov(weight.loss ~ typebygender, data = data.noout)
summary(fit)

TukeyHSD(fit)
tuk <- glht(fit, linfct = mcp(typebygender = "Tukey"))
plot(cld(tuk, level = .05), col = "lightgrey")
```

Add height to either ANOVA

```{r}
data.noout$height <- cut(data.noout$height, 3, labels = c('small', 'mid', 'tall'))

fit <- aov(weight.loss ~ typebygender * height, data = data.noout)
summary(fit)

TukeyHSD(fit)
```

# Заключение

В ходе выполнения данной работы я получил незабываемый опыт и приобрел навыки, которые пригодятся в дальнейшей профессиональной деятельности. 
Были изучены и освоены на практике основы анализа данных с помощью ANOVA

***

С уважением,

студент гр. РИ-440005

Кабанов Евгений